【裁判字號】    89,交自,22
【裁判日期】    891003
【裁判案由】    過失傷害
【裁判全文】
臺灣臺中地方法院刑事判決                          八十九年度交自字第二二號
    自  訴  人  戊○○
    代  理  人  乙○○
    被      告  甲○○
右列被告因過失傷害案件，經自訴人提起自訴，本院判決如左：
    主  文
甲○○無罪。
    理  由
一、自訴意旨略以：被告甲○○於民國（下同）八十九年四月十日下午五時三十五分
    許，駕駛車牌號碼ＳＤ—０五六０號自用小客車，沿臺中市○○路由西北往東南
    方向行駛，途經台中市○○路與中山路一段之交岔路口欲左轉往台中縣烏日鄉時
    ，本應於汽車駕駛時，注意車前狀況，並隨時採取必要之安全措施，並應注意汽
    車行駛至交岔路口轉彎時，轉彎車應讓直行車先行，而依當時天候晴，路面乾燥
    無缺陷，亦無障礙物，視距良好等情形，並無不能注意之情事，竟疏於注意車前
    狀況並採取必要之應變措施，且未讓直行車先行，而貿然左轉，適有自訴人戊○
    ○之子即被害人丁○○騎乘車牌號碼ＹＩＢ—九六一號重型機車沿台中市○○路
    由大慶街往臺中縣方向行駛，亦行至該交岔路口，見狀因煞避不及而撞及被告前
    開自用小客車右前側，使丁○○人車倒地，致丁○○受有顏面外傷、口腔上顎撕
    裂傷十公分、第十一、十二、十三、十四、二一、二二及二三號牙齒脫落、右上
    肢擦傷、雙膝擦傷及腹部擦傷等傷害，因認被告涉有刑法第二百八十四條第一項
    之過失傷害罪嫌云云。
二、本件自訴人認被告甲○○涉有前開過失傷害之犯行，無非係以被害人丁○○之指
    述、臺中市警察局交通警察隊肇事現場圖、私立中山醫學院附設孫中山先生紀念
    醫院診斷證明書各一紙及肇事機車照片一幀為其論據。惟訊據被告甲○○堅決否
    認有上開犯行，辯稱：伊係紅燈時遵行左轉燈指示左轉，並無違規，是被害人闖
    紅燈來撞伊之車子，伊並無過失等語。
三、按犯罪事實應依證據認定之，無證據不得推定其犯罪事實；又不能證明被告犯罪
    者，應諭知無罪之判決，刑事訴訟法第一百五十四條、第三百零一條第一項分別
    定有明文。又認定不利於被告之事實，須依積極證據，苟積極證據不足為不利於
    被告事實之認定時，即應為有利於被告事實之認定，更不必有何有利之證據（最
    高法院三十年上字第八一六號判例參考）。
四、經查，案發當時被告確係遵行左轉燈號指示左轉，而本件交通事故確係因被害人
    闖紅燈而撞上被告車子等情，業據目擊證人江振杰到庭結證：「肇事當天我有看
    到現場情形，我的車是跟在被告白色轎車的後方，被害人倒地後，我有將他扶起
    來」、「該路口有四個燈號，當時左轉燈亮，我是跟著前方白色車子前進，剛起
    步就看到被害人騎機車闖紅燈撞上被告的車子了」等語（見本院八十九年七月四
    日審判筆錄）屬實。另證人即處理本件車禍之警員丙○○亦到庭證稱：「復興路
    由烏日往臺中方向是三個燈號，中山路是四個燈號，復興路往烏日方向是四個燈
    號，號誌二十四小時正常運作」、「（被告之方向是否可以左轉？）可以，但當
    時是下班時間，車流量很多，綠燈時不容易左轉」等語，核與被告所供承其係於
    綠燈時遵行左轉並停於該交岔路口中心，迨對向直行車紅燈停車時才左轉之情節
    相符。再者，本件案發當時為下午五時三十五分許，正值下班高峰期間，交通流
    量多，此已據證人即處理本案之員警丙○○到庭證述明確。是以當時之交通流量
    ，被告左轉彎車衡情實不可能於該交岔路口即台中市○○路直行綠燈時即貿然左
    轉，故被告所辯：其係於紅燈時遵行左轉燈指示左轉，且係被告闖紅燈而肇事，
    伊無過失等語，堪認與事實相符。再者，本件車禍經送請臺灣省台中市區車輛行
    車事故鑑定委員會鑑定結果亦認：「丁○○駕駛重機車違反號誌指示（闖紅燈）
    進入路口，為肇事原因；甲○○駕駛自小客車無肇事原因」等情，有該鑑定委員
    會鑑定意見書一份在卷可按。綜上所述，被告就本件車禍之發生，既無肇事原因
    ，即難認有因果關係。至於自訴人所提出之丁○○驗傷診斷證明書一紙，則僅能
    證明被害人確因本件車禍受傷，但被告既無肇事原因，已如前述，自難以此遽認
    被告有過失。此外，復查無其他積極證據足資證明被告有何自訴人所指之犯行，
    既無證據證明被告犯罪，依法應諭知無罪之判決。
據上論斷，應依刑事訴法第三百四十三條、第三百零一條第一項，判決如主文。
中      華      民      國    八十九    年      十      月      三      日
                                    台灣台中地方法院交通法庭
                                        法  官  夏  一  
右正本證明與原本無異。
如不服本判決，應於送達後十日內向本院提出上訴狀（須附繕本），上訴於台灣高等
法院台中分院。
                                        書記官
中      華      民      國    八十九    年      十      月      五      日


司法院資訊處製作；財團法人民間司法改革基金會備份。
